【裁判字號】    98,上訴,659
【裁判日期】    980423
【裁判案由】    強盜等
【裁判全文】
臺灣高等法院刑事判決                 98年度上訴字第659號
上  訴  人  臺灣板橋地方法院檢察署檢察官
被      告  甲○○
法律扶助律師  李淵聯律師
上列上訴人因被告強盜等案件，不服臺灣板橋地方法院97年度訴
字第4088號，中華民國97年12月24日第一審判決（起訴案號：臺
灣板橋地方法院檢察署97年度偵字第22092 號），提起上訴，本
院判決如下：
    主  文
原判決撤銷。
甲○○攜帶兇器、於夜間侵入住宅竊盜，未遂，累犯，處有期徒
刑肆月，如易科罰金，以新台幣壹仟元折算壹日。
    事  實
一、甲○○於民國96年間，因竊盜案件，經臺灣板橋地方法院以
    96年度訴字第3534號判決判處有期徒刑6月確定，甫於97年3
    月19日易科罰金執行完畢，仍不知悔改，於97年7 月30日凌
    晨，向友人周政宇借用車號N53-999 號重型機車因引擎接合
    缺少螺絲經常鬆脫，於同年月日夜間4 時30分許，在臺北縣
    板橋市○○街36巷5號1樓公寓樓梯間，見劉明源所有同款車
    號M8 9-369號重型機車停放該處，遂萌生為自己不法所有之
    意圖，先將所騎乘之機車停妥後，旋即侵入屬住宅範圍之公
    寓樓梯間內，將劉明源所有機車倒放，再持無法證明為甲○
    ○所有客觀上足供兇器使用之三角扳手著手竊取劉明源機車
    上之螺絲時，遭劉李秀梅下樓發現高喊捉賊，甲○○隨即欲
    騎乘原車逃離現場，因劉李秀梅持續喊叫，適為劉定邦及劉
    明源先後起身下樓察看，發現上情，合力制伏甲○○。嗣經
    警到場，獲悉上情，並扣有上開三角扳手1支。
二、案經臺北縣政府警察局海山分局報請臺灣板橋地方法院檢察
    署檢察官偵查起訴。
    理  由
壹、證據能力
    本件認定事實所引用之本件卷證所有證據（文書證據、物證
    等證據），檢察官、被告甲○○及其選任辯護人均表示無意
    見（本院第30頁），且迄於本院言詞辯論終結前均未表示異
    議，本院審酌前開書證、物證並無證據證明係公務員違背法
    定程序所取得，亦無刑事訴訟法第159條之4之顯有不可信之
    情況與不得作為證據之情形，依刑事訴訟法第159條之5第2
    項規定，本件認定事實所引用卷證所有證據，應認均具有證
    據能力，合先敘明。
貳、有罪部分（加重竊盜部分）
一、訊據被告對案發當日騎乘向周政宇借得之機車，至案發現場
    ，並與劉李秀梅發生拉扯等事實坦承不諱，惟矢口否認有加
    重竊盜犯行，辯稱：伊借得之機車因引擎接合器有經常性鬆
    脫之問題，遂向宋政穎商借修理工具T型扳手，再騎乘至案
    發地點突然熄火，覺得很累便蹲在車旁休息，竟遭劉李秀梅
    毆打，伊不曾著手行竊，蓋由監視器錄影畫面可知，劉李秀
    梅所述過程不可能在短短2秒內完成云云。
二、經查：
(一)上開事實，業經證人劉李秀梅、劉定邦、劉明源證述綦詳，
    並有現場照片8幀在卷為憑，復有三角扳手1支扣案足佐。
(二)被告雖以前詞置辯。然劉李秀梅證稱：案發當天我身體不適
    ，下樓準備到縣立板橋醫院就醫，發現機車聲響很大，並未
    熄火，劉明源機車停放在樓梯口，往機車聲響處察看，發現
    發現有一名男子於樓梯間把劉明源所有機車推倒，並手持三
    角扳手蹲在機車旁正竊取機車零件，我說你在做什麼，被告
    將手上三角扳手丟棄在地上，很慌張往外面衝。我追出去大
    喊抓小偷，被告看到只有我1 個人，就回頭要騎他的機車，
    並跟我說他沒有偷東西，只是缺1 顆螺絲（偵卷第18至20、
    65頁、原審卷第85頁）；劉定邦陳稱：我下樓時，看到機車
    有1 台倒地（原審卷第90頁）；劉明源稱：我摩托車排氣管
    的螺絲有鬆掉1 顆，並在巷子地上看到扳手。該支三角扳手
    可以拔我摩托車的螺絲。被告當時只說他少1 顆螺絲。因我
    車與被告騎乘機車均是山葉100CC的RS，零件可以共用，且2
    車均有改裝過（原審卷第91、93頁）。以被告僅偶一出現於
    案發地點，與劉李秀梅、劉定邦、劉明源均不相識（偵卷第
    11、17、20頁），其等自無構詞誣陷被告之理。且被告騎乘
    車號N53-999號重型機車與劉明源所有車號M89-369號機車，
    同為山葉100CC的RS款，有車籍查詢基本資料在卷為憑（偵
    卷第44、45頁），又二車排氣管均經改裝，亦有照片2幀存
    卷為憑（偵卷第35、36頁），並於案發現場發現三角扳手遺
    落在地，與劉李秀梅所陳大致相吻合。顯然其等所證，堪以
    採信。參以劉明源所有重型機車，深夜停放於自家公寓樓梯
    間內，理應無任何理由須將機車倒放之理，則劉李秀梅、劉
    定邦同時目睹劉明源所有機車倒地，且劉明源所有機車排氣
    管螺絲鬆脫，適與被告遭劉李秀梅發現著手欲竊取機車零件
    時，及遭劉明源、劉定邦制伏時，脫口而出之「只是缺1顆
    螺絲」之情不謀而合。況果如被告所言，因覺得機車怪怪而
    停下來就熄火，何以劉李秀梅發現被告時，被告所騎乘之機
    車仍未熄火，且被告自承：所騎乘之機車熄火時，車燈自動
    熄滅，經檢察官質疑監視器畫面顯示，被告機車進入騎樓後
    車燈仍亮著？被告先沈默不語後，方表示我記得轉過來後車
    輛即熄火（偵卷第64頁），顯有情虛詞窮無法回答之窘境。
    綜上，足證被告於夜間侵入屬於公寓部分之樓梯間，並以三
    角扳手鬆脫劉明源所有上開機車之螺絲1顆，被告有為自己
    不法所有之意圖，昭然若揭。
(三)原審勘驗案發巷口錄影畫面，確認該段影片播放時間顯示1
    分4秒，被告騎車進入巷內，並以一迴轉動作後停置於劉李
    秀梅住處門外，於1分12秒將車停妥，於1分14秒被告從畫面
    左方陰影處跑向右方畫面之外，劉李秀梅隨即從畫面左方之
    樓梯間所在位置衝出，有原審當庭勘驗及本院勘驗筆錄附卷
    可查（原審卷第62頁、本院卷第40頁）。雖錄影畫面未有被
    告行竊之過程，且被告於1分12秒將車停妥後，1分14秒從畫
    面左方陰影處跑向右方畫面之外，劉李秀梅隨後持木棍式物
    品從左側衝出，前後時間僅2 秒。然錄影畫面係針對巷口進
    行錄影，無法側錄劉李秀梅公寓樓梯間情形，且因被告從左
    方陰影處跑向右方畫面之外，隨後劉李秀梅追逐出現在畫面
    上，此過程與劉李秀梅所陳大致相仿。再本院函詢臺北縣政
    府警察局海山分局關於巷口監視器錄影畫面來源，結果為該
    畫面由本分局新海派出所警員，至里長辦公室調閱巷口監視
    器畫面，以相機翻拍而得。該監視器畫面係以4 倍播放速度
    翻拍巷口監視器畫面，有該分局98年3月3日北縣警海偵字第
    0980008476號函在卷為憑（本院卷第38頁）。是以，被告將
    車停妥至從畫面左方陰影處跑向右方畫面之外，前後實際時
    間應為8秒鐘，則被告既已停車於臺北縣板橋市○○街36巷5
    號1樓公寓樓梯間外，非不可能在8秒鐘內，進入該樓梯間，
    將劉明源機車倒放以三角扳手著手鬆脫螺絲1 顆，因遭劉李
    秀梅發現，不慎將三角扳手摔落地面而急忙逃離，自難以上
    開監視器顯示之畫面為有利於被告之認定。
(四)劉李秀梅於原審陳稱：案發當時，被告騎乘機車在巷內來來
    回回，且伊從房間出來到樓梯間，差不多30秒（原審卷第84
    、85頁）。然其亦稱：事情經過這麼久，我想在警察局那邊
    都說很清楚了，而且今天我會緊張等語（原審卷第87頁），
    顯然其因事過境遷，對於案發細節已有所淡忘。徵諸劉李秀
    梅於警詢中陳述：案發當天我身體不適，下樓準備到縣立板
    橋醫院就醫，發現機車聲響很大，並未熄火，劉明源機車停
    放在樓梯口，機車聲響處察看，發現發現有一名男子於樓梯
    間把劉明源所有機車推倒，並手持三角扳手蹲在機車旁正竊
    取機車零件等情，並無強調被告騎乘機車來來回回，且其係
    下樓後，方親聞機車聲響而發現被告正著手行竊，故要難以
    其事後所證些許細節有所不符而捨棄全部證詞不採。又劉明
    源於原審陳述：伊機車螺絲鬆掉，不確定是伊沒有鎖緊或外
    力旋開（原審卷第93頁），然劉李秀梅既已親眼目睹被告持
    三角扳手鬆脫劉明源機車零件，且被告遭發現時，竟會無緣
    無故脫口而出「只是少1顆螺絲」，而劉明源機車確實只有1
    顆螺絲發生鬆脫現象，已如上述，倘非被告以三角扳手鬆脫
    劉明源機車上之螺絲而係因劉明源自己沒有鎖緊，此種巧合
    機率極低，故亦難以劉明源上開所證，認被告未曾持三角扳
    手著手行竊。再宋政穎陳稱：被告於97年7月30日凌晨2時30
    分許，電告他所騎乘的重機車排氣管損壞，向我借修理工具
    ，遂借他T 型扳手等語，無論被告騎乘機車之接合器是否缺
    少螺絲，致使被告向宋政穎借用修理機車之工具，此與被告
    事後是否另萌生為自己不法所有之意圖而行竊，無必然之關
    係。再被告先以其所騎乘機車遭劉李秀梅推倒，三角扳手是
    從置物箱掉出來，及T型扳手從前置物籃掉出來的（偵卷第8
    頁），後稱：上面那隻（即三角扳手）是在車廂，下面那隻
    （即T 型扳手）是跟朋友借的，放在腳踏板上（原審卷第94
    頁），前後不一，尚難認三角扳手係因被告所騎乘之機車遭
    劉李秀梅推倒而遺留在現場。
三、按刑法第321條第1項第1 款之夜間侵入住宅竊盜罪，所謂「
    住宅」，乃指人類日常居住之場所而言，公寓亦屬之。至公
    寓樓下之「樓梯間」，雖僅供各住戶出入通行，然就公寓之
    整體而言，該樓梯間為該公寓之一部分，而與該公寓有密切
    不可分之關係，故於夜間侵入公寓樓下之樓梯間竊盜，難謂
    無同時妨害居住安全之情形，自應成立刑法第321條第1項第
    1款於夜間侵入住宅竊盜罪（最高法院76年台上字第2972 號
    判例意旨可資參照）。又刑法第321條第1項第3 款之攜帶兇
    器竊盜罪，係以行為人攜帶兇器竊盜為其加重條件，此所謂
    兇器，其種類並無限制，凡客觀上足對人之生命、身體、安
    全構成威脅，具有危險性之兇器均屬之，且祇須行竊時攜帶
    此種具有危險性之兇器為已足，並不以攜帶之初有行兇之意
    圖為必要（最高法院79年度臺上字第5253號判例參照）。本
    件扣案三角扳手係金屬製品，質地堅硬，客觀上足以危害他
    人生命、身體之安全，自屬兇器。且被告侵入臺北縣板橋市
    ○○街36巷5號1樓公寓之樓梯間，雖無大門，亦足以影響居
    住安全，自屬夜間侵入住宅。
四、核被告所為，係犯刑法第321條第2 項、第1項第1、3款之加
    重竊盜未遂罪。公訴人雖以被告攜帶兇器竊盜，為脫免逮捕
    而當場對劉李秀梅施以強暴行為，而以刑法第330條、第329
    條之準加重強盜罪起訴，然按刑法第329 條準強盜罪之規定
    ，將竊盜或搶奪之行為人為防護贓物、脫免逮捕或湮滅罪證
    而當場施強暴、脅迫之行為，視為施強暴、脅迫使人不能抗
    拒而取走財物之強盜行為，乃因準強盜罪之取財行為與施強
    暴、脅迫行為之因果順序，雖與強盜罪相反，卻有時空之緊
    密連接關係，以致竊盜或搶奪故意與施強暴、脅迫之故意，
    並非截然可分，而得以視為一複合之單一故意，亦即可認為
    此等行為人之主觀不法與強盜行為人之主觀不法幾無差異；
    復因取財行為與強暴、脅迫行為之因果順序縱使倒置，客觀
    上對於被害人或第三人所造成財產法益與人身法益之損害卻
    無二致，而具有得予以相同評價之客觀不法，故擬制為強盜
    行為之準強盜罪構成要件行為，雖未如刑法第328 條強盜罪
    之規定，將實施強暴、脅迫所道致被害人或第三人不能抗拒
    之要件予以明文規定，惟必於竊盜或搶奪之際，當場實施之
    強暴、脅迫行為，已達使人難以抗拒之程度，其行為之客觀
    不法，方與強盜行為之客觀不法相當，而得與強盜罪同其法
    定刑（司法院大法官會議釋字第630 號解釋意旨參照）。經
    查，被告雖不否認與劉李秀梅發生拉扯，並有臺北縣立醫院
    出具劉李秀梅之驗傷診斷書在卷為憑。然被告迭次供稱：伊
    遭劉李秀梅拿木棍打伊頭部，立即跑至對街躲避，之後想回
    原處牽車，又與她拉扯，我就騎上機車要走，因機車又熄火
    ，乃蹲地修理，後來有兩名男子下樓毆打我，我並沒有持木
    棍毆傷劉李秀梅等語。觀諸本院勘驗現場監視器錄影畫面，
    1 分14秒（以下時間實際上須以4 倍觀之）被告迅速從畫面
    左方陰影處跑向右方畫面之外，被告跑離之後，一女子隨即
    從左側（被告停妥機車之前方處）衝出，並手持木棍式物品
    ，站立於巷口中間往被告跑離處看。之後，該名女子回身往
    前跨越數步後往後退並抬頭往左方樓上觀望。1 分31秒該女
    子走至右方並見被告從右方跑至女子身旁，2 人展開拉扯，
    被告再次回到機車處欲騎車離去，因女子阻止被告離去，被
    告機車倒地，再與女子展開拉扯，被告似欲將女子手中之棍
    棒搶走，2人於原地拉扯轉數圈。1分40秒被告放棄周旋，重
    新牽起倒地之機車欲離去，該女子持棍棒擊打被告及其機車
    。1 分46秒被告機車突然熄火，無法前進，被告乃蹲地修理
    ，女子立於一旁觀看被告。1 分56秒女子走近被告機車，伸
    手往機車龍頭處取物，被告見狀再次起身與女子發生拉扯。
    1 分57秒有另一名男子出現畫面協助女子與被告發生拉扯，
    僅見3人身影激烈晃動發生拉扯，有人倒地再度起身。2分22
    秒該名後出現之男子抱住被告，被告極力掙扎欲逃離。2分3
    0秒被告放棄掙脫。2分38秒另名男子加入協助制伏被告等情
    ，有本院勘驗筆錄存卷可參（本院卷第40頁），足證被告自
    始即遭劉李秀梅以棍棒喝阻，並曾與劉李秀梅數度拉扯，期
    間曾回到機車旁欲騎車離去，遭劉李秀梅阻攔持木棍毆擊，
    並因機車熄火蹲在地下修理，劉李秀梅甚且伸手欲取下機車
    鑰匙後，方再次發生拉扯。未幾，劉定邦下樓協助劉李秀梅
    ，被告極力掙脫，隨後劉明源亦加入制伏被告，顯然當時被
    告與劉李秀梅拉扯之目的在於求掙脫離開，並未有積極對劉
    李秀梅施以有形不法暴力行為，縱或被告掙脫拉扯之動作很
    大，亦未達於使劉李秀梅難以抗拒之程度。雖劉李秀梅以被
    告持木棍打傷伊腰部，然其亦稱：被告折返欲騎車離開時，
    才順手從路邊拾起木棍，與本院上開勘驗結果不同，此部分
    所證，尚難認定被告施暴使劉李秀梅難以抗拒。再劉定邦稱
    ：伊看到被告拉劉李秀梅前胸衣服，劉李秀梅拉被告手，2
    人手上都沒有棍子，就從地上撿棍子，往被告臀部打下去，
    用棍子架住被告。被告把我推倒，劉李秀梅怕被告跑掉，抓
    住被告，我又站起來，用手抱住被告等語（原審卷第89頁）
    ；劉明源稱：我下樓看到父親劉定邦架住被告，因父親衣服
    右上角都是血跡，以為父親受傷，用手打被告一巴掌（原審
    卷第82頁）。益證被告蹲地修理機車時，劉李秀梅欲取下被
    告機車鑰匙後，2 人始再度發生拉扯，劉定邦見上情，方拾
    起棍子毆打被告臀部，被告為求掙脫被動推倒劉定邦。嗣經
    劉定邦爬起架住被告後，再遭劉明源摑掌等情，均堪認定。
    從而，依上開說明，被告絲毫未曾主動施以暴力，致使劉李
    秀梅、劉定邦、劉明源難以抗拒，則其所為，自與刑法第32
    9條、第330條之加重準強盜罪之犯罪構成要件不合，而應論
    以刑法第321條第1項第1、3款加重竊盜罪。公訴意旨認被告
    所為，應成立刑法第329條、第330條加重準強盜罪，即有未
    洽，惟社會基本事實同一，自應變更起訴法條。又被告已著
    手於上開犯罪行為之實行而未遂，依刑法第25條第2 項前段
    規定按既遂犯之刑度減輕之。末被告有事實欄所載前科紀錄
    ，有本院被告前案紀錄表1份，其於5年內故意再犯有期徒刑
    以上之本罪，應依刑法第47條第1 項規定，加重其刑，並先
    加後減之。
五、原審未詳予審酌，遽為被告無罪之諭知，自有違誤。檢察官
    上訴，以被告所為，涉犯加重準強盜罪，指摘原判決不當，
    因被告雖於夜間侵入住宅，並持三角扳手著手行竊未果，然
    並未對於劉李秀梅施以有形不法暴力，使劉李秀梅、劉定邦
    、劉明源難以抗拒，已如前述，核無理由，惟原判決既有上
    開可議之處，自應由本院撤銷改判。爰審酌被告正值青壯，
    竟貪圖小利而於夜間持客觀上可為兇器之三角扳手侵入他人
    住宅欲竊取他人財物，並於失風之際，不思即時悔悟，束手
    就擒，反心存僥倖，強力掙脫，犯罪態度欠佳，惟因所竊財
    物價值低廉，所生危害尚非鉅大，及其犯罪動機、手段、智
    識程度等一切情狀，量處有期徒刑4 月，並諭知易科罰金之
    折算標準。至扣案三角扳手1 支，究否為被告所有，被告前
    後供述不一，因無積極事證足認為被告所有，且非違禁物，
    自無庸諭知沒收。
參、不另為無罪諭知部分（傷害部分）
一、公訴意旨另以：被告持三角扳手著手竊取劉明源所有重型機
    車遭劉李秀梅發現高喊捉賊時，隨即逃離，因見現場只有劉
    李秀梅一人，立即折返欲騎乘原車離開，因劉李秀梅大聲喊
    叫，被告乃持三角扳手架住劉李秀梅脖子，劉李秀梅以隨手
    拾得之木棍抵抗，被告竟基於傷害之犯意，先奪下劉李秀梅
    所持木棍，並持以毆打劉李秀梅背部，造成劉李秀梅受有左
    後側背部挫傷疼痛之傷害，被告欲再度騎車離開時，適劉定
    邦及劉明源下樓察看，先後上前與被告發生扭打，始制伏被
    告，因認被告另涉犯刑法刑法第277條第1項之傷害罪嫌。
二、公訴人認被告涉犯傷害罪嫌，無非以劉李秀梅、劉定邦、劉
    明源之證詞、台北縣立醫院驗傷診斷書、路口監視器錄影翻
    拍光碟、現場照片、扣押物品目錄表等為憑。訊據被告對上
    開時、地與劉李秀梅發生拉扯之事實坦承不諱，惟辯稱：伊
    係遭劉李秀梅毆打，未曾反擊毆打劉李秀梅等語。經查：
(一)劉李秀梅稱其背部遭被告持木棍揮擊造成，劉定邦表示下樓
    時，目睹被告徒手毆打劉李秀梅云云。以劉李秀梅、劉定邦
    上開所陳，劉李秀梅腰部所受傷害，究係被告持木棍或徒手
    毆打劉李秀梅，已難認定。且依原審及本院勘驗現場巷口監
    視器錄影翻拍光碟如上開貳之四可知，被告因遭劉李秀梅持
    狀似棍棒之物追逐逃離後，欲騎車離去，重回現場時，雖與
    劉李秀梅展開第1 次拉扯，明顯可見其只為擺脫劉李秀梅，
    並無任何刻意朝劉李秀梅施以有形暴力之行為。之後，劉李
    秀梅為阻止被告，致被告機車倒地，被告為排除此等狀況始
    再次與劉李秀梅第2 度拉扯，此時兩人僅各伸出雙手抓握該
    棍棒狀物的動作，彼此均不願鬆手，使得被告與劉李秀梅不
    斷於原地轉圈，期間被告肢體與劉李秀梅間並無任何接觸，
    待被告放棄鬆手後，未再有任何主動毆擊之舉動。不久，被
    告重新牽起倒地機車欲離去，未料機車熄火，始蹲地修理機
    車，劉李秀梅欲阻撓被告離去而伸手取機車鑰匙，2人始第3
    度拉扯。嗣劉定邦、劉明源相繼下樓互相拉扯，亦未主動攻
    擊劉李秀梅。上開劉李秀梅、劉定邦所陳明顯與勘驗筆錄內
    容歧異，自難遽信。從而，被告既從未奪下劉李秀梅手中木
    棍，自無可能持以傷害劉李秀梅。況被告為逃離現場而與劉
    李秀梅發生拉扯，亦無徒手主動出擊毆打之情，要難認劉李
    秀梅所受傷害，係被告基於傷害之故意，奪下劉李秀梅所持
    木棍，並持以毆打或徒手劉李秀梅背部所造成。
(二)至台北縣立醫院出具劉李秀梅驗傷診斷書，僅證明劉李秀梅
    因數度與被告拉扯中，因彼此掙扎動作稍大而造成，尚難據
    此認被告有傷害之故意。又劉明源所證，係事後被告遭劉定
    邦架住後之情形，與之前被告及劉李秀梅間拉扯無涉。其餘
    路口監視器錄影翻拍光碟、現場照片、扣押物品目錄表等資
    料，均無從證明被告係出於傷害之故意而毆打劉李秀梅。
(三)綜上，公訴人所提證據，不足證明被告有公訴人所指此部分
    傷害犯行。此外，本院復查無其他積極證據足認被告確實有
    此部分犯行，原應為被告無罪之諭知，惟公訴人認此部分與
    被告上開經論罪科刑之部分，有想像競合犯之裁判上一罪關
    係，爰不另為無罪之諭知，併此敘明。
、被告經合法傳喚，無正當理由不到庭，爰不待其陳述逕行判
    決。
據上論斷，應依刑事訴訟法第369條第1項前段、第364條、第299
條第1項前段、第300條、第371條，刑法第2條第1項前段、第321
條第2項、第1項第1、3款、第25條第2項、第41條第1項前段、第
47條第1項，判決如主文。
本案經檢察官柯麗鈴到庭執行職務。
中    華    民    國    98    年    4     月    23    日
                  刑事第二庭審判長法  官   洪光燦
                                  法  官   宋明蒼
                                  法  官   李麗玲
以上正本證明與原本無異。
檢察官如不服本判決，應於收受送達後十日內向本院提出上訴書
狀，其未敘述上訴之理由者並得於提起上訴後十日內向本院補提
理由書（均須按他造當事人之人數附繕本）「切勿逕送上級法院
」。
被告不得上訴。
                                  書記官   廖婷璇
中    華    民    國    98    年    4     月    23    日
附錄：本案論罪科刑法條全文
刑法第321條：
犯竊盜罪而有左列情形之一者，處六月以上、五年以下有期徒刑：
一、於夜間侵入住宅或有人居住之建築物、船艦或隱匿其內而犯之者。
二、毀越門扇、牆垣或其他安全設備而犯之者。
三、攜帶兇器而犯之者。
四、結夥三人以上而犯之者。
五、乘火災、水災或其他災害之際而犯之者。
六、在車站或埠頭而犯之者。
前項之未遂犯罰之。


司法院資訊處製作；財團法人民間司法改革基金會備份。
